臺灣高等法院刑事判決　　　　　　　　94年度上易字第1536號
上　訴　人　臺灣板橋地方法院檢察署檢察官
被　　　告　丙○○
　　　　　　　　（現另案於台灣台北監獄台北分監執行中）
上列上訴人因被告竊盜案件，不服臺灣板橋地方法院94年度易字
第358號，中華民國94年7月7日第一審判決（起訴案號：臺灣板
橋地方法院檢察署94年度偵字第4969號）提起上訴，暨移送本院
併辦（臺灣板橋地方法院檢察署94年度偵字第11105號），本院
判決如下：
    主  文
原判決撤銷。
丙○○共同連續攜帶兇器毀越安全設備竊盜，處有期徒刑柒月。
扣案之鐵鎚貳支、鋼鋸壹把均沒收。
    事  實
一、丙○○意圖為自己不法所有，並基於竊盜之概括犯意，先後
    為下列竊盜行為：
  (一)丙○○與張明朝（另案由警追查中）共同基於竊盜之犯意聯
    絡，於民國94年3月15日下午3時許，利用與乙○○位於臺北
    縣板橋市○○街1巷32弄6號3樓房屋內廚房氣窗相連之便，
    兩人共同攜帶丙○○所有、客觀上足為兇器之鐵鎚1支及鋼
    鋸1把，以鋼鋸及鐵鎚破壞切斷廚房氣窗鐵欄杆之方式，無
    故踰越侵入乙○○上開房屋（侵入住宅部分未據告訴），竊
    取屋內乙○○所有之現金新台幣（下同）約11000元、鑽石
    戒指3只、鑽石項鍊1條、金戒指2只、金項鍊1條、金牌1塊
    、金飾1批、桌上型電腦主機1台及液晶螢幕1台，得手後由
    張明朝持金項鍊及金飾1批，分別於同年月15日及16日下午2
    時許，至臺北縣新莊市○○路641號「天富銀樓」，以26970
    元之代價典當予不知情之黃榮富。嗣經乙○○質問丙○○後
    ，報警查獲，並扣得上開鐵鎚1支及鋼鋸1把，復由丙○○供
    述張明朝至天富銀樓典當金項鍊及金飾情事，經警調閱天富
    銀樓監視錄影帶，始知上情。
  (二)嗣於94年6月27日8時許，承上開之概括犯意，持其所有客觀
    上足為兇器之鐵鎚1支，破壞並踰越屬安全設備之陽台護欄
    ，進入其兄長甲○○位在臺北縣板橋市○○街6巷123號2樓
    之住處內（侵入住宅部分未據告訴），竊取現金500元及錄
    放音機1臺，得手後旋即逃離現場，並將前揭錄音機1臺置於
    其位於臺北縣板橋市○○街1巷32弄8之2號3樓之住處內，復
    返回其兄長甲○○之上開住處內煮麵，食畢並於屋內睡覺休
    息。迨於同日14時許，甲○○返家發現住處大門遭人反鎖，
    察覺有異，報警處理，與警一同在屋內查獲正在睡覺之丙○○，並扣得上開鐵鎚一支，以及另在丙○○之住處內扣得前
    揭錄放音機1臺。
二、案經乙○○、甲○○訴由臺北縣政府警察局海山分局報請台
    灣板橋地方法院檢察署檢察官偵查起訴及移送併辦。
    理  由
一、上揭如犯罪事實欄一之(一)所載之犯罪事實，業據被告丙○○
    於警詢及偵審中坦承不諱，核與證人乙○○及黃榮富於警詢
    時證述情節相符。此外，復有天富銀樓之金飾買入登記簿影
    本1紙、廚房氣窗欄杆遭破壞照片4張附卷可稽及供犯罪所用
    之鐵鎚1支、鋼鋸1把扣案可資佐證，堪認被告此部分之自白
    與事實相符
二、訊之被告丙○○矢口否認有上揭犯罪事實欄一(二)所載之竊盜
    犯行，並辯稱：伊係回母親之住處，拿取屬母親所有之錄音
    機；另伊並未竊取五百元，本件係伊大哥故意誣陷云云。惟
    查被告上開犯行，業據證人甲○○於警詢時指證綦詳，被告
    亦於檢察官偵查中坦承確實持鐵鎚破壞陽台（按應係陽台護
    欄）侵入兄長甲○○之前揭住處內，竊取現金500元零錢及
    錄放音機1臺等語（見臺灣板橋地方法院檢察署94年度偵字
    第11105號第42頁）。此外，復有臺北縣政府警察局海山分
    局搜索扣押筆錄、扣押物品目錄表、贓物認領保管單、扣押
    物品清單各一紙及照片4張附卷可稽，以及鐵鎚一支扣案可
    佐。更何況被告若係回母親家中拿取母親之物，又何需持鐵
    鎚破壞陽台護欄？益證被告於本院翻異初供，厥為臨案砌飾
    之詞，洵無足採。綜上所述，本案事證明確，被告犯行堪以
    認定，應予依法論科。
三、按鐵鎚及鋼鋸均屬鐵質器物，客觀上具有危險性，足以傷害
    人之身體，為兇器之一種，被告意圖為自己不法之所有，於
    上開時地，持前揭兇器，破壞安全設備並踰越入內，竊取被
    害人之財物，核其所為，係犯刑法第321條第1項第2、3款之
    攜帶凶器毀越安全設備竊盜罪。被告與張明朝就上開如犯罪
    事實欄一之(一)所載之犯行，有犯意聯絡及行為分擔，均為共
    同正犯。被告先後所犯2次竊盜罪犯行，時間緊接，手法相
    近，而犯基本構成要件相同之罪名，顯係基於概括之犯意為
    之，為連續犯，應依刑法第56條之規定論以共同攜帶凶器毀
    越安全設備竊盜一罪，並加重其刑。被告如犯罪事實欄一之
    (二)所載之犯行，固未據檢察官起訴，然此部分與已起訴之一
    之(一)犯行間，有如前述連續犯之裁判上一罪關係，應為起訴
    效力所及，本院依法併予審理。
四、原審以被告罪證明確，予以論罪科刑，固非無見，惟有關犯
    罪事實欄一之(二)所載之犯行，原審未及審酌，稍欠允洽。檢
    察官執此指摘原判決不當，為有理由，自應由本院將原判決
    撤銷改判。爰審酌被告之素行，其連續以持凶器毀越安全設
    備並侵入住宅等方式竊取他人財物，顯見其毫無尊重他人住
    居安全及財產權之觀念，並其犯罪之動機、目的、所生危害
    非輕、所得利益、犯罪後態度等一切情狀，量處如主文所示
    之刑。扣案之鐵鎚2共支、鋼鋸1把，為供犯罪所用之物，且
    均屬被告所有，已據其供明在卷，均依法宣告沒收。
據上論斷，應依刑事訴訟法第369條第1項前段、第364條、第299
條第1項前段，刑法第28條、第56條、第321條第1項第1款、第2
款、第38條第1項第2款，判決如主文。
本案經檢察官賴俊雄到庭執行職務。
中　　華　　民　　國　　94　　年　　11　　月　25　　　日
　　　　　　　　　刑事第二十庭審判長法　官  陳貽男
　　　　　　　　　　　　　　　　    法　官  許仕楓
　　　　　　　 　 　　　　　　　　　法　官  邱志平
以上正本證明與原本無異。
不得上訴。
                                    書記官  魏汝萍
中　　華　　民　　國　　94　　年　　11　　月　25　　　日
附錄：本案論罪科刑法條全文
中華民國刑法第321條
犯竊盜罪而有左列情形之一者，處六月以上、五年以下有期徒刑
：
一　於夜間侵入住宅或有人居住之建築物、船艦或隱匿其內而犯
之者。
二　毀越門扇、牆垣或其他安全設備而犯之者。
三　攜帶兇器而犯之者。
四　結夥三人以上而犯之者。
五　乘火災、水災或其他災害之際而犯之者。
六　在車站或埠頭而犯之者。
前項之未遂犯罰之。
